# 关于与资产相关政府补助摊销问题

提问人：q727446006 时间：2016-03-25 22:49:54
假设补助药物研发项目 40 万。 但是距离药物研发成功还有很久， 就一直挂在递延收益？
待无形资产形成在开始计入营业外收入？ 要是项目失败了呢？怎么处理？
假设补助购买设备补助 40 万。 1 月份购买设备 30 万，折旧年限 10 年。 11 月份购买设备 40万，折旧年限 15 年。处理方式怎么处理？ 是 30 万摊销于 2 月份摊销 10 年计入营业外收入， 10 万于 12 月份起摊销 15 年计入营业外收？
假设厂房建设补助 40 万，以前年度已完成主体并开始折旧。总摊销 25 年。剩余折旧年限 20 年。 1 月份计入在建工程 20 万， 3 月份计入在建工程 30 万。怎么处理？ 是 20 万于 1 月起摊销 20 年？ 20 万于 1 月份起摊销 20 年？
十分感谢回答！！！我都研究头大了、刚毕业工作，迷迷糊糊的。

回答人：chenyiwei
1 、如果取得补助时，项目尚未进入资本化阶段，则可以先作为与收益相关的政府补助，计入递延收益，随着费用化研发支出的发生逐步结转损益。 2 、与资产相关的政府补助，取得时相关资产已经购建完成并开始计提折旧或摊销的，应将该补助在对应资产的剩余折旧或摊销年限内分摊计入营业外收入。 3 、既然“以前年度已完成主体并开始折旧”，为何还有支出发生？是否矛盾？

提问人：q727446006 时间：2016-03-26 10:27:00
1 、计入收益相关政府补助，跟随费用发生同步结转营业外收入（ 40 万补助今年花了 1000 ），是否也是从递延收益科目走（计入营业外收入 1000 ）？ 2 、假设这个补助就是让你买两个固定资产，是不是应该把这份补助拆成两部分，分别跟相对应的固定资产折旧期间摊销？ 3 、假设办公楼已经住人了还没验收，还差一点零星工程比如电梯什么的，去年折旧了，今年 3 月份补助下来 40 万买的电梯（于 4 月份按照剩余年限摊销，还是从 1 月份摊销呢？）。 4 、假设药物研发是因为实验以前老药品是否符合规格，试验后并未更新药方，切生产出售，属于研发费，需要资本化到那个药品的原值吗？ 5 、药物步入临床阶段是否可以开始资本化了？
谢谢你了版主，我这一部分确实太差劲了，一遇到实务好多个问题。

回答人：chenyiwei
1 、是； 2 、是； 3 、从收到补助当月开始在剩余使用年限内摊销。 4 、不应资本化。 5 、从严把握，一般要在获得上市许可时，其技术和经济的可行性以及产生经济利益的能力才能获得证明。